【裁判字號】    90,上訴,2253
【裁判日期】    900731
【裁判案由】    毒品危害防制條例
【裁判全文】
臺灣高等法院刑事判決                  九十年度上訴字第二二五三號
    上  訴  人
    即  被  告  甲○○
右上訴人，因毒品危害防制條例案件，不服臺灣板橋地方法院，九十年度訴字第五四
七號，中華民國九十年五月三日第一審判決（起訴案號：臺灣板橋地方法院檢察署九
十年度偵字第三二二四號）提起上訴，本院判決如左：
    主      文
上訴駁回。
    事      實
一、甲○○明知安非他命係公告管制之第二級毒品，竟基於概括之犯意，於民國九十
    年一月二十二日及二月五日，連續在台北縣樹林市○○街○段一九六號保安釣蝦
    場辦公室內，經友人黃世民（施用毒品部分另行由檢察官偵辦）要求後，無償轉
    讓置放於上址辦公桌上之安非他命少許予黃世民施用二次。嗣於九十年二月五日
    晚上七時三十分許，為警在上址查獲，扣得甲○○所有供己施用及供轉讓之安非
    他命一小包（毛重零點五公克）、安非他命吸食器一組等物。復經甲○○同意後
    ，為警在台北縣樹林市○○路一五０巷八號其住處內，扣得甲○○所有供己施用
    之安非他命一罐（淨重八點五公克）、安非他命吸食器一組等物。
二、案經桃園縣警察局移送台灣板橋地方法院檢察署檢察官偵查起訴。
    理      由
一、原審訊據上訴人即被告甲○○（下稱被告）矢口否認轉讓安非命之犯行，辯稱：
    安非他命係我們一起去拿的，放在桌上，我們各用各的，沒有轉讓云云。惟查，
    上開犯罪事實，業據被告甲○○於警訊及偵查中坦承上開轉讓安非他命之情不諱
    ，核與證人黃世民於警訊中所述相符，復有甲○○所有置於上開辦公室供自己施
    用及轉讓所用之安非他命一包（毛重零點五公克）、吸食器二組等物扣案足稽，
    被告所辯顯係卸責之詞，並不足採。本件事證明確，被告犯行洵堪認定。
二、核被告甲○○所為，係犯毒品危害防制條例第八條第二項之轉讓第二級毒品罪。
    被告甲○○先後二次轉讓第二級毒品之犯行，時間緊密，所犯構成要件相同，顯
    係基於概括犯意為之，為連續犯，應依刑法第五十六條之規定加重其刑。
三、原審適用刑法第十一條前段、第五十六條、毒品危害防制條例第八條第二項審酌
    被告之犯罪動機、目的、所生之危害及犯後態度等一切情狀，量處有期徒刑七月
    。經核認事用法及量刑均無不合。被告上訴意旨略以：伊在警訊及偵查中之供述
    仍出於朋友之義，真相係黃世民逕行取用有證人李定國可證。惟查證人黃世民於
    檢察官訊問時供明「（問）甲○○有提供你吸用？）我有跟他講，他有同意」（
    偵查卷第三十七頁反面），而被告亦答稱「他有拿安非他命，都會告訴我，我也
    同意他吸用」（見同頁筆錄），可證上訴意旨乃勾串證人之主張，已不足採信，
    該證人李定國無傳訊必要，上訴核無理由，應予駁回。
四、被告經合法傳喚，無正當理由，不到場，自不待其陳述，逕行判決。
據上論斷，應依刑事訴訟法第三百六十八條、第三百七十一條，判決如主文。
本案經檢察官陳明光到庭執行職務。
中      華      民      國    九十    年      七      月      三十一    日
                            臺灣高等法院刑事第十八庭
                                審判長法  官  吳      敦
                                      法  官  林  陳  松
                                      法  官  吳  明  峰
右正本證明與原本無異。
如不服本判決應於收受送達後十日內向本院提出上訴書狀，其未敘述上訴之理由者並
得於提起上訴後十日內向本院補提理由書（均須按他造當事人之人數附繕本）。
                                      書記官  李  華  安
中      華      民      國    九十    年      八      月        六      日
附錄：本案論罪科刑法條全文
毒品危害防制條例第八條
轉讓第一級毒品者，處一年以上七年以下有期徒刑，得併科新台幣一百萬
元以下罰金。
轉讓第二級毒品者，處六月以上五年以下有期徒刑，得併科新台幣七十萬
元以下罰金。
轉讓第三級毒品者，處三年以下有期徒刑，得併科新台幣三十萬元以下罰
金。
前三項之未遂犯罰之。


司法院資訊處製作；財團法人民間司法改革基金會備份。
